【裁判字號】    97,訴,482
【裁判日期】    971231
【裁判案由】    違反毒品危害防制條例
【裁判全文】
臺灣花蓮地方法院刑事判決               97年度訴字第482號
公  訴  人  臺灣花蓮地方法院檢察署檢察官
被      告  甲○○
上列被告因違反毒品危害防制條例案件，經檢察官提起公訴（97
年度毒偵字第695 號），被告於準備程序中就被訴事實為有罪之
陳述，經本院合議庭評議後裁定改由受命法官獨任進行簡式審判
程序審理，判決如下：
    主  文
甲○○施用第一級毒品，累犯，處有期徒刑柒月；又施用第二級
毒品，累犯，處有期徒刑肆月。應執行有期徒刑玖月。
    事  實
一、甲○○前因違反毒品危害防制條例、贓物、竊盜等案件，分
    別經法院判處有期徒刑8月、5月、8月、3年6 月確定，並於
    民國97年1月17日假釋付保護管束，於97年5月5 日保護管束
    期滿未經撤銷假釋，視為所宣告之有期徒刑已執行完畢。又
    甲○○前因施用毒品案件，經本院以89年度毒聲字第77號裁
    定送觀察、勒戒後，認無繼續施用毒品傾向，於89年3 年17
    日釋放出所，且經臺灣花蓮地方法院檢察署檢察官以89年度
    毒偵字第2 號為不起訴處分確定；再因施用毒品案件，經臺
    灣板橋地方法院以91年度毒聲字第4275號裁定送觀察、勒戒
    後，認無繼續施用傾向，於92年1月21 日釋放出所，並經臺
    灣板橋地方法院檢察署檢察官以91年度毒偵字第4401號為不
    起訴處分確定；復因施用第一、二級毒品等案件，分別經法
    院判處有期徒刑8月、5月確定。其仍不知悔改，於97年9 月
    14日晚間某時許，分別基於施用第一級毒品之犯意及第二級
    毒品之犯意，在其位於花蓮縣國富16街某號之住處，分別施
    用第二級毒品安非他命1次，及第一級毒品海洛因1次。嗣因
    另犯竊盜案為警於97年9月16日上午5時10分許（起訴書誤載
    為12時許）在花蓮縣吉安鄉○○路○ 段果菜市場內查獲，經
    其同意採尿送驗結果，確呈安非他命類及鴉片類陽性反應，
    始查悉上情。
二、案經花蓮縣警察局吉安分局報請臺灣花蓮地方法院檢察署檢
    察官偵查起訴。
    理  由
一、上揭犯罪事實，業據被告甲○○於本院調查、審理時坦承不
    諱，且被告為警查獲經其同意所採集之尿液經送驗結果，確
    呈安非他命類陽性反應及鴉片類（可待因及嗎啡）陽性反應
    ，此有偵辦毒品案件涉嫌人尿液送驗紀錄表、慈濟大學濫用
    藥物檢驗中心檢驗總表在卷可稽（見警卷第6頁、第7頁）。
    被告雖於偵查時辯稱：我沒有施用海洛因及安非他命，我是
    參與代替療法而服用美沙冬云云。然查目前國內已實施美沙
    冬替代療法，並須配合「鴉片類物質成癮替代療法作業基準
    」之規定，替代療法藥物以第二級管制藥品美沙冬鹽酸鹽（
    Methadone HCL）及第三級管制藥品丁基原啡因鹽酸鹽（Bup
    renorphine HCL）為主。依文獻Disposition of ToxicDrug
    s and Chemicals in Man一書第5版記述，施用美沙冬（Met
    ha done ）後不會代謝出安非他命類、嗎啡及可待因成分，
    故使用美沙冬後尿液篩檢均不會驗出安非他命類或嗎啡或可
    待因之陽性反應。此有行政院衛生署管制藥品管理局97年12
    月18日管證字第0970012722號函暨檢送之鴉片類物質成癮替
    代療法作業基準各1份在卷可稽（見本院卷第26頁至第29 頁
    ）。足認被告於本院調查及審理時自白核與事實相符，堪以
    採信。本案事證已臻明確，被告犯行，洵堪認定。
二、按海洛因及安非他命分別係屬毒品危害防制條例所定之第一
    、二級毒品，不得非法持有、施用。被告前開施用海洛因及
    安非他命之犯行，分別係犯毒品危害防制條例第10條第1 項
    之施用第一級毒品罪、第10條第2 項之施用第二級毒品罪。
    被告為供施用而分別持有第一級毒品海洛因及第二級毒品安
    非他命之低度行為，均應為施用毒品之高度行為所吸收，不
    另論處。被告所犯施用第一級毒品罪及施用第二級毒品罪二
    者間，其犯意各別，行為互殊，應予分論併罰。又被告前因
    違反毒品危害防制條例、贓物、竊盜等案件，分別經法院判
    處有期徒刑8月、5月、8月、3年6月確定，並於97年1月17日
    假釋付保護管束，於97年5月5日保護管束期滿未經撤銷假釋
    ，視為所宣告之有期徒刑已執行完畢，此有臺灣高等法院被
    告前案紀錄表1 份在卷可稽，被告前受有期徒刑之執行完畢
    後，5年以內故意再犯本案有期徒刑以上之前開2罪，均為累
    犯，均應依刑法第47條第1 項之規定，加重其刑。爰審酌被
    告前已有施用毒品前科，並曾經觀察、勒戒，又於為施用第
    一、二級毒品，顯見其意志不堅，無視於毒品對於自身健康
    之嚴重傷害及國家對於杜絕毒品犯罪之禁令，惟因施用毒品
    本身係屬自戕行為，對於社會所產生之潛在危害性尚屬輕微
    ，且被告犯罪後於本院審理時坦承犯行，於遭警另案查獲後
    自願配合採尿送驗等一切情狀，分別量處如主文所示之刑，
    並定其應執行，以示懲儆。
據上論斷，應依刑事訴訟法第273條之1第1項、第299條第1 項前
段，毒品危害防制條例第10條第1項、第2項，刑法第11條、第47
條第1項、第51條第5款，判決如主文。
中    華    民    國    97    年    12    月    31    日
                  刑事第二庭    法  官  陳月雯
以上正本證明與原本無異。
如不服本判決應於收受送達後10日內向本院提出上訴書狀，並應
敘述具體理由。其未敘述上訴理由者，應於上訴期間屆滿後20日
內向本院補提理由書 (均須按他造當事人之人數附繕本)「切勿
逕送上級法院」。
中    華    民    國    97    年    12    月    31    日
                                書記官
附錄本判決論罪之法律條文：
毒品危害防制條例第10條
施用第一級毒品者，處 6 月以上 5 年以下有期徒刑。
施用第二級毒品者，處 3 年以下有期徒刑。


司法院資訊處製作；財團法人民間司法改革基金會備份。
